---
title: "Untitled"
output: html_document
---
### 5.1

```{r}
library(tidyverse)
library(ca)

df <- read.csv(file='https://github.com/agricolamz/2019_data_analysis_for_linguists/blob/master/data/students/MariaTsareva/hw5_CA_MCA/hw5_chairs.csv?raw=true', header=TRUE, sep=",")
View(df)

df_sec <- df[, 4:19]
View(df_sec)

MCA <- MASS::mca(df_sec)

dat <- cbind(df_sec, MCA$rs)
View(dat)
variables <- as_data_frame(MCA$cs)
variables$var_names <- rownames(MCA$cs)
dat %>% 
  ggplot(aes(`1`, `2`))+
  geom_point(aes(color = df$Category))+
  stat_ellipse(aes(color = df$Category))+
  geom_text(data = variables, aes(`1`, `2`, label = var_names))+
  theme_bw()+
  scale_x_continuous(limits = c(-0.009, 0.009))
```
### 5.2

У категорий Sessel и Stul есть как общие переменные (пересечения), так и совершенно различные
Основными различиями можно назвать:
Sessel -- Stul
Arms.Yes -- Arms.No
Recline.Yes -- Recline.No
ReclineBack.No -- ReclineBack.Yes
SeatDepth.Norm -- SeatDepth.Deep






### 5.3

```{r}
df_1 <- read.csv(file = 'https://github.com/agricolamz/2019_data_analysis_for_linguists/blob/master/data/students/MariaTsareva/hw5_CA_MCA/hw5_colreg.csv?raw=true', header=TRUE, sep=",")
View(df_1)

rownames(df_1) <- df_1$colors
ca <- ca(df_1[-5])
ca

df_col <- data.frame(ca$colcoord)
df_col$rows <- rownames(ca$colcoord)

df_row <- data.frame(ca$rowcoord)
df_row$rows <- rownames(ca$rowcoord)

df_col %>% 
  ggplot(aes(Dim1, Dim2, label = rows))+
  geom_text(color = "blue")+
  geom_text(data = df_row, color = "red")+
  theme_bw()+
  labs(x = "Dim1 (42.1%)",
       y = "Dim2 (32.6%)")
```

### 5.4

В задании 5.3 были использованы данные, содержащие 11 базовых цветов в разных подкорпусах Corpus of Contemporary American English.
Проанализировав полученный график, можно сказать следущее:
В подкорпусе FICTION наблюдается наибольшее количество цветов. Это может быть связано с тем, что в художетсвенной литературе присутствует достаточное количество описаний, которые могут включать в себя цветовые обозначения.
В разговорном корпусе (SPOKEN) выделяется черный цвет, чуть менее заметен белый. Возможно, данное явление можно наблюдать из-за большого количества употреблений "политически корректных" высказываний.
Ближе всего к корпусу ACADEMIC находится белый цвет, однако можно сказать, что в академических текстах наличие цветов нехарактерно
PRESS - вторая по количеству цветов. Там расположены красный, зеленый и оранжевый. Наличие первых двух можно объяснить темами про церемонии и экологию.
Серый цвет "стоит" особняком и не присоединяется к какой-либо группе. Возможно, это связано с тем, что определенных тематических направлений у этого цвета нет.